臺北高等行政法院裁定
111年度交上字第160號
上  訴  人  謝佩瑾                                      

被 上訴 人  新北市政府交通事件裁決處


代  表  人  李忠台（處長）

上列當事人間交通裁決事件，上訴人對於中華民國111年4月13日
臺灣新北地方法院110年度交字第837號行政訴訟判決，提起上訴
，本院裁定如下：
    主  文
上訴駁回。
上訴審訴訟費用新臺幣柒佰伍拾元由上訴人負擔。
    理  由
一、按對於交通裁決事件之判決提起上訴，非以其違背法令為理
    由，不得為之，且應於上訴理由中表明原判決所違背之法令
    及其具體內容之事由，或表明依訴訟資料可認為原判決有違
    背法令之具體事實之事由，行政訴訟法第237條之9第2項準
    用第235條第2項及第236條之1規定甚明。是對於地方法院交
    通裁決事件之判決上訴，非以其違背法令，且於上訴理由中
    表明上開事由之一者，即屬不應准許，自應認為不合法而駁
    回之。又依同法第237條之9第2項準用第236條之2第3項、第
    243條第1項規定，判決不適用法規或適用不當者，為違背法
    令；而判決有第243條第2項所列各款情形之一者，為當然違
    背法令。是當事人對於地方法院交通裁決事件之判決上訴，
    如依行政訴訟法第237條之9第2項準用第236條之2第3項、第
    243條第1項規定，以判決有不適用法規或適用不當為理由時
    ，其上訴狀或理由書應表明原判決所違背之法令及其具體內
    容；若係成文法以外之法則，應揭示該法則之旨趣，倘為司
    法院解釋，則為揭示該解釋之字號或其內容。如以行政訴訟
    法第237條之9第2項準用第236條之2第3項、第243條第2項所
    列各款情形為理由時，其上訴狀或理由書，應揭示合於該條
    項各款之事實。上訴狀或理由書如未依此項方法表明者，即
    難認為已對交通裁決事件之判決之違背法令有具體之指摘，
    其上訴自難認為合法。
二、上訴人所有之車牌號碼000-0000號普通重型機車（下稱系爭
    機車）於民國110年8月12日15時29分許，經駕駛行經新北市
    三重區中正南路與重安街口停等紅燈時，適為新北市政府警
    察局三重分局執勤員警認形跡可疑而欲上前盤查，系爭機車
    駕駛人隨即起駛闖紅燈直行往忠孝橋旁機車引道（往環河南
    路方向），舉發警員見狀遂返回警用機車驅車追及，惟系爭
    機車駕駛人隨後連闖數個紅綠燈加速離去，因有「攔查不停
    」之違規事實，警員遂於同日填製新北警交字第C17269431
    號舉發違反道路交通管理事件通知單逕行舉發，記載應到案
    日期為110年9月26日前，並於110年8月17日移送被上訴人處
    理。上訴人於110年9月23日向被上訴人提出申訴不服舉發（
    未依道路交通管理處罰條例《道交處罰條例》第85條第1項辦
    理歸責駕駛人之事宜），經被上訴人函請舉發機關查明上訴
    人申訴情節及違規當時情形後，仍認違規事實明確，而有「
    違反處罰條例之行為（闖紅燈），拒絕停車接受稽查而逃逸
    」，乃依道交處罰條例第60條第1項規定，以111年2月11日
    新北裁催字第48-C17269431號違反道路交通管理事件裁決書
    （下稱原處分），裁處上訴人罰鍰新臺幣（下同）1萬元及
    吊扣駕駛執照6個月。上訴人不服，經臺灣新北地方法院（
    下稱原審法院）於111年4月13日以110年度交字第837號行政
    訴訟判決（下稱原判決）駁回上訴人之訴，遂提起本件上訴
    。
三、本件上訴意旨略以：上訴人於本件事發時，確實在租賃公司
    商談租車事宜，收到警方提供之影像，更佐證了當天騎乘系
    爭機車者，是上訴人的家人而非上訴人。員警雖表示當天沿
    路一直鳴笛警示，但駕駛人（即上訴人的家人）未意識到此
    係對其為之，且因頭戴全罩式安全帽，也聽不到警示聲，員
    警亦未到駕駛人面前實施「攔查」，難謂有「攔查不停」之
    情事，密錄器內容亦無系爭機車在前方而遭追逐之影像等證
    據，原處分事實認定顯有錯誤，原判決同有適用法規不當之
    違法，為此提起本件上訴，並求為判決：廢棄原判決、撤銷
    原處分等語。經核原判決理由業已清楚論明本件舉發員警欲
    上前盤查時，系爭機車駕駛人有逕行闖紅燈直行，旋即高速
    行駛連闖數個紅綠燈等事實，核與原審勘驗員警所提供密錄
    器採證光碟結果、員警回覆說明等情互核相符，就上情已足
    認定系爭機車駕駛人確有違反拒絕停車接受稽查之故意而逃
    逸之行為，已有論斷指明（原判決第9頁第13行至第10頁第2
    4行）；另就上訴人爭執其非當時駕駛人乙節，亦有說明因
    其未於期限內告知應歸責人，依道交處罰條例第85條等規定
    即得對其裁罰等理由 （原判決第10頁第25行至第11頁第11
    行），所為證據取捨及理由論斷，經核均與卷證相符，並無
    違誤。是上訴人前開上訴理由，無非重述其在原審業經提出
    而為原判決調查審認後仍摒棄不採之主張，所陳情由亦僅見
    對原審法院已為證據取捨及理由論斷者，憑一己之見解重複
    爭執，泛稱原判決有違背法令，實未具體表明原判決所持何
    一見解或理由如何違背法令，或有何合於行政訴訟法第237
    條之9第2項準用第236條之2第3項、第243條第1項及第2項所
    列各款之情形，自難認上訴人對原判決如何違背法令，已有
    具體之指摘，依前開規定及說明，當認其上訴為不合法，應
    予駁回。
四、末按，交通裁決事件之上訴，行政法院為訴訟費用之裁判時
    ，應確定其費用額，此觀行政訴訟法第237條之9第2項準用
    第237條之8第1項規定即明。本件上訴人對於交通裁決事件
    之上訴，既經駁回，則上訴審訴訟費用750元（上訴裁判費
    ）自應由上訴人負擔，爰併予確定如主文第2項所示。
五、據上論結，本件上訴為不合法。依行政訴訟法第237條之9第
    2項、第236條之2第3項、第249條第1項前段、第237條之8第
    1項、第104條、民事訴訟法第95條、第78條，裁定如主文。
中　　華　　民　　國　　111 　年　　8 　月　　15 　　日
                    臺北高等行政法院第一庭
                              審判長法  官  許瑞助
                                    法  官  林秀圓
                                    法  官  林麗真
上為正本係照原本作成。
不得抗告。 
中　　華　　民　　國　　111 　年　　8 　　月　　15　　日
                                    書記官  李淑貞